【裁判字號】    99,審訴,969
【裁判日期】    990423
【裁判案由】    毒品危害防制條例
【裁判全文】
臺灣高雄地方法院刑事判決             99年度審訴字第969號
公  訴  人  臺灣高雄地方法院檢察署檢察官
被      告  甲○○
上列被告因毒品危害防制條例案件，經檢察官提起公訴（99年度
毒偵字第407 號），被告於準備程序中就被訴事實為有罪之陳述
，經本院告知簡式審判程序之旨，並聽取被告與公訴人之意見後
，本院合議庭裁定由受命法官獨任進行簡式審判程序，判決如下
：
    主  文
甲○○犯如附表所示之罪共罪，均累犯，分別處如附表所示之
刑。應執行有期徒刑壹年陸月。扣案如附表編號(二)所示甲基安非
他命伍包、附表編號(三)所示海洛因壹包，均沒收銷燬之，扣案如
附表編號(三)所示注射針筒貳支、橡皮筋壹條、吸管支，均沒收
之。
    事實及理由
一、犯罪事實：
    甲○○前於民國90年間因施用毒品案件，經本院裁定送觀察
    、勒戒後，因認有繼續施用毒品傾向，復經裁定令入戒治所
    施以強制戒治，於91年11月14日執行完畢，並經臺灣高雄地
    方法院檢察署檢察官為不起訴處分確定。復於前開強制戒治
    執行完畢5 年內之93年間，再犯施用毒品案件，經本院以93
    年度訴字第1312號判決處有期徒刑8 月、5 月確定；另於93
    年、94年間因竊盜、詐欺等案件，分別經本院以93年度易字
    第1555號、93年度簡字第2586號判決分別處有期徒刑8 月、
    6 月（詐欺部分之緩刑宣告嗣經撤銷）確定。上開各罪經本
    院裁定應執行有期徒刑2 年確定，嗣經假釋、撤銷假釋並經
    減刑後執行殘刑，於96年7 月16日執行完畢。詎其仍不知悔
    改及戒絕毒癮，分別為下列行為：
  (一)基於施用第二級毒品甲基安非他命之犯意，於98年12月16日
    下午10時許，在其位於高雄市○○區○○里○○街267 號住
    處內，將甲基安非他命置入玻璃球內燒烤之方式，施用第二
    級毒品甲基安非他命1 次。
  (二)基於持有第二級毒品甲基安非他命之犯意，於98年12月17日
    上午10時許，在高雄市「金獅湖風景區」附近，因向某真實
    姓名、年籍不詳之綽號「阿寶」之成年男子，以新臺幣5 、
    6 千元之價格，購入第一級毒品海洛因1 包、甲基安非他命
    5 包，而予以持有之（其中持有第一級毒品海洛因分不另論
    罪，詳述如後）。
  (三)基於施用第一級毒品海洛因之犯意，於98年12月17日下午9
    時許，在其上開住處內，以注射之方式，施用第一級毒品海
    洛因1 次。嗣於98年12月17日下午11時50分許，在高雄市三
    民區○○○路與鼎力路口，為警盤查，當場扣得上開施用所
    剩餘之海洛因1 包（重量如附表編號(三)所示）、未及施用之
    甲基安非他命5 包（重量分別如附表編號(二)所示），及甲○
    ○所有供施用第一級毒品海洛因所用之注射針筒2 支、橡皮
    筋1 條、吸管3 支等物，並經甲○○同意採集其尿液送驗，
    檢驗結果確呈嗎啡、可待因、甲基安非他命、安非他命陽性
    反應，進而知悉上情。
二、證據：
    上開犯罪事實，有下列證據可資證明：
  (一)高雄市立凱旋醫院99年1 月8 日濫用藥物尿液檢驗報告、高
    雄市警察局三民二分局煙毒、麻藥案件嫌疑人尿液採證代碼
    檢驗對照表各1 份。
  (二)高雄市立凱旋醫院99年1 月4日濫用藥物成品檢驗鑑定書1份
    、高雄醫學大學附設中和紀念醫院99年3 月30日檢驗報告5
    份、扣案之海洛因1 包（重量如附表編號(三)所示）、甲基安
    非他命5 包（重量如附表編號(二)所示）、注射針筒2 支、橡
    皮筋1 條、吸管3 支。
  (三)被告之自白。
三、論罪：
  (一)被告前經送觀察、勒戒、強制戒治執行完畢後5 年內，再因
    施用毒品經判刑確定，其再犯本件施用毒品行為，自與毒品
    危害防制條例第20條第3 項「五年後再犯」之情形有別，是
    檢察官逕行起訴，即無不合，先予敘明。
  (二)核被告上開所為，分別係犯毒品危害防制條例第10條第1 項
    、第2 項之施用第一級、第二級毒品罪及同條例第11條第2
    項持有第二級毒品罪。檢察官雖未於起訴書所犯法條欄引用
    毒品危害防制條例第11條第2 項之條文，惟已於起訴書犯罪
    事實欄載明被告持有第二級毒品經查獲之事實，並經本院於
    準備程序、審判程序中補充告知被告另涉犯持有第二級毒品
    罪嫌，此有本院準備程序筆錄、審理筆錄等在卷足憑，是該
    部分既在起訴範圍內，本院自應予以審理，附此敘明。被告
    上開施用第一級毒品海洛因、第二級毒品甲基安非他命前所
    持有之第一、二級毒品部分，其持有之低度行為應為施用之
    高度行為所吸收，均不另論罪。又被告雖一次同時持有上開
    海洛因1 包、甲基安非他命5 包等毒品，惟就海洛因1 包部
    分之持有行為，業為該等毒品之施用行為所吸收，已不另論
    罪，如前所述，是就被告持有毒品罪名部分，僅論其持有甲
    基安非他命之持有第二級毒品罪。被告所犯上開3 罪，犯意
    各別，行為互殊，觸犯構成要件不同，應予分論併罰。又被
    告前有如犯罪事實欄所述經判處有期徒刑並執行完畢之情形
    ，此有臺灣高等法院被告前案紀錄表在卷可佐，其於徒刑執
    行完畢5 年之內故意再犯本件有期徒刑以上之罪，皆為累犯
    ，應依法加重其刑。
四、科刑：
  (一)爰審酌被告施用毒品之行為不僅戕害自身身心健康，亦間接
    影響社會治安，被告前經觀察、勒戒、強制戒治後，仍未能
    戒斷毒癮，復又4 次再犯毒品案件經判處徒刑確定，且有違
    反肅清煙毒條例、竊盜、詐欺等多項前科及執行紀錄，顯見
    其對毒品之依賴情形非輕，且平日素行非佳，有其本院院內
    索引卡紀錄表報表及前揭臺灣高等法院被告前案紀錄表等各
    1 份在卷可稽，並考量被告犯後坦承犯行等一切情狀，分別
    量處如主文所示之刑，並定應執行之刑，以資懲儆。
  (二)扣案之白色粉末1 包（驗前淨重0.072 公克、驗後淨重0.06
    2 公克），確屬第一級毒品海洛因無訛；扣案之晶體5 包（
    驗前淨重分別為3.512 公克、2.535 公克、0.481 公克、0.
    438 公克、0.025 公克，驗後淨重分別為3.507 公克、2.53
    公克、0.476 公克、0.433 公克、0.02公克），則為第二級
    毒品甲基安非他命，此有上開高雄市立凱旋醫院濫用藥物成
    品檢驗鑑定書1 份、高雄醫學大學附設中和紀念醫院檢驗報
    告5 份在卷可稽；而裝盛該第一級毒品海洛因及第二級毒品
    甲基安非他命之包裝袋，其中亦分別含有無法析離之第一級
    毒品海洛因及第二級毒品甲基安非他命，是均應依毒品危害
    防制條例第18條第1 項前段規定諭知沒收銷燬之。至鑑驗耗
    用之毒品既已滅失，自毋庸宣告沒收銷燬，附此敘明。
  (三)扣案之注射針筒2 支、吸管3 支、橡皮筋1 條均係被告所有
    ，供本件施用第一級毒品犯罪所用之物，業據被告自承在卷
    ，應依刑法第38條第1 項第2 款宣告沒收之。
據上論斷，應依刑事訴訟法第273 條之1 第1 項、第284 條之1
、第299 條第1 項前段，毒品危害防制條例第10條第1 項、第2
項、第11條第2 項、第18條第1 項前段，刑法第11條、第47條第
1 項、第51條第5 款、第9 款、第38條第1 項第2 款，判決如主
文。
本案經檢察官乙○○到庭執行職務。
中    華    民    國    99    年    4     月    23    日
                  刑事第十庭  法  官    呂明燕
以上正本證明與原本無異。
如不服本判決應於收受本判決後10日內向本院提出上訴書狀，並
應敘述具體理由，如未敘述上訴理由者，應於上訴期間屆滿後20
日內補提理由書狀於本院（均須按他造當事人之人數附繕本）「
切勿逕送上級法院」。
中    華    民    國    99    年    4     月    23    日
                              書記官    張琇晴
附表：
┌────────┬─────────────────────────┐
│   編    號     │           宣        告         刑                │
├────────┼─────────────────────────┤
│犯罪事實欄(一)部分│施用第二級毒品，累犯，處有期徒刑柒月。            │
├────────┼─────────────────────────┤
│犯罪事實欄(二)部分│持有第二級毒品，累犯，處有期徒刑肆月。扣案第二級毒│
│                │品甲基安非他命伍小包（驗前淨重分別為點伍壹貳公克│
│                │、貳點伍伍公克、零點肆捌壹公克、零點肆捌公克、│
│                │零點零貳伍公克，驗後淨重分別為點伍零柒公克、貳點│
│                │伍公克、零點肆柒陸公克、零點肆公克、零點零貳│
│                │公克，均另含包裝袋）均沒收銷燬之。                │
├────────┼─────────────────────────┤
│犯罪事實欄(三)部分│施用第一級毒品，累犯，處有期徒刑拾壹月。扣案第一級│
│                │毒品海洛因壹小包（驗前淨重零點零柒貳公克，驗後淨重│
│                │零點零陸貳公克，另含包裝袋）沒收銷燬之，扣案注射針│
│                │筒貳支、橡皮筋壹條、吸管支均沒收之。            │
└────────┴─────────────────────────┘
附錄本判決論罪科刑之法條：
毒品危害防制條例第10條第1項
施用第一級毒品者，處六月以上五年以下有期徒刑。
毒品危害防制條例第11條第1項
持有第一級毒品者，處 3 年以下有期徒刑、拘役或新臺幣 5 萬
元以下罰金。
毒品危害防制條例第11條第2項
持有第二級毒品者，處 2 年以下有期徒刑、拘役或新臺幣 3 萬
元以下罰金。

司法院資訊處製作；財團法人民間司法改革基金會備份。
